# 【请教：境外经营子公司处置影响】

提问人：wx_5ecc96af0121 时间：2021-06-15 10:53:39
版主好，
A集团现有境外经营子公司B，记账本位币为当地货币并亏损，拟在近期对B进行清算，清算净损益影响-15，其中： 1 ． 净资产为-15，清算确认投资收益 15 ； 2 ． A集团内各公司对B的往来款合计 20 ，合并报表层面确认 20 的投资亏损； 3 ． A集团内对B的往来款作为指定性净投资核算所累计在其他综合收益中的汇率变动 10 ，合并报表层面确认 10 的投资亏损； 在此背景下，由于境外经营的汇率变动在处置当期一次性影响处置当期损益，公司认为对于公司内部经营管理及考核不利，也不利于报表使用者理解境外经营的风险，公司为了在未来年度避免再次出现此种情形，从准则角度出发，想了两个解决方案： 1 ． 对境外经营净投资进行套期，按照每期期末的净投资敞口买入相应的远期外汇合约以规避汇率变动带来的外折差；
2 ． 将境外经营子公司的记账本位币调整为主流货币，如美元； 向您请教两个问题： 1 ． 从准则角度出发，这两个方案是否可行，以及现行准则中是否还有其他的方案可以达到类似效果？ 2 ． 从实务角度出发，在其他的拥有境外经营业务的跨国公司，在处置境外经营时，实操中是否有方法可以对冲处置境外经营的损益影响？

回答人：chenyiwei
1 、（ 1 ）境外经营净投资的套期，套期工具可以不是衍生工具，可以是相应币种的外币借款，期限与预计投资期限对应。
（ 2 ）记账本位币并非可以任意选择，要考虑境外经营子公司所处的主要经济环境，即其更多地是作为母公司的延伸，还是作为一个相对独立经营的个体。
2 、处置境外经营属于较少见的非经常性业务，在业绩考核时可将相关损益作为非经常性损益予以剔除。